【裁判字號】    97,易,3536
【裁判日期】    971231
【裁判案由】    恐嚇
【裁判全文】
臺灣臺北地方法院刑事判決              97年度易字第3536號
公  訴  人  臺灣臺北地方法院檢察署檢察官
被      告  乙○○
上列被告因恐嚇案件，經檢察官提起公訴（九十七年度偵字第一
九一○一號），嗣於本院準備程序進行中，被告就被訴事實為有
罪之陳述，經本院裁定進行簡式審判程序，判決如下：
    主    文
乙○○以加害身體之事，恐嚇他人致生危害於安全，處拘役貳拾
日，如易科罰金，以新臺幣壹仟元折算壹日，減為拘役壹拾日，
如易科罰金，以新臺幣壹仟元折算壹日。
    犯罪事實
一、乙○○原係位在臺北市○○區○○路五一號之中華郵政股份
    有限公司老松郵局局長，於民國九十六年一月十二日某時許
    ，在中華郵政股份有限公司老松郵局內，因故與前往該郵局
    查詢郵件通知時間遲延原因之甲○○發生口角後，竟基於加
    害身體之事恐嚇他人之犯意，旋在前開老松郵局內，向甲○
    ○恫嚇稱：「你不要講這些話，你講這話，我真的會上去揍
    你，我跟你講」之加害健康之話語恐嚇甲○○，致甲○○心
    生畏懼，而生危害於安全。
二、案經甲○○訴請臺灣臺北地方法院檢察署檢察官偵查起訴。
    理    由
一、前開事實，業據被告乙○○於本院審理時坦承不諱，核與告
    訴人於偵查時指訴情節相符，並有錄音譯文一份在卷可稽，
    且經本院依職權勘驗錄音帶內容核與上開譯文記載相符，足
    認被告任意性自白與事實相符。本件事證明確，被告犯行堪
    以認定，應依法論科。
二、核被告所為，係犯刑法第三百零五條之恐嚇危害安全罪。爰
    審酌被告前無前科，有臺灣高等法院被告全國前案紀錄表一
    份附卷可稽，素行尚稱良好，為處理中華郵政股份有限公司
    老松郵局公共事務事宜，與告訴人發生口角爭執後，竟出言
    恐嚇告訴人，致告訴人心生恐懼，惟於本院審理中坦承犯行
    ，犯後態度良好，兼衡其犯罪之動機、目的、智識程度、犯
    罪之手段、情節等一切情狀，量處如主文所示之刑，併諭知
    易科罰金之折算標準，以資懲儆。查被告係於九十六年四月
    二十四日前犯本件恐嚇犯行，所犯合於中華民國九十六年罪
    犯減刑條例之減刑條件，應依該條例第二條第一項第三款、
    第九條之規定減其宣告刑二分之一，併諭知易科罰金折算之
    標準。
據上論斷，應依刑事訴訟法第二百八十四條之一、第二百七十三
條之一第一項、第二百九十九條第一項前段，刑法第三百零五條
、第四十一條第一項前段，刑法施行法第一條之一第一項、第二
項前段，中華民國九十六年罪犯減刑條例第二條第一項第三款、
第七條、第九條，判決如主文。
本案經檢察官黃兆揚到庭執行職務
中    華    民    國  九十七  年   十二   月  三十一  日
                  臺灣臺北地方法院刑事第二庭
                      法      官  雷淑雯
以上正本證明與原本無異。
如不服本判決，應於判決送達後十日內向本院提出上訴狀（應抄
附繕本）。告訴人或被害人如對於本判決不服者，應具備理由請
求檢察官上訴，其上訴期間之計算係以檢察官收受判決正本之日
期為準。
                      書  記  官  胡詩唯
中    華    民    國  九十七  年   十二   月  三十一  日
附錄本案論罪科刑法條全文：
刑法第三百零五條
以加害生命、身體、自由、名譽、財產之事，恐嚇他人致生危害
於安全者，處二年以下有期徒刑、拘役或三百元以下罰金。


司法院資訊處製作；財團法人民間司法改革基金會備份。
